ja: 脚カバレッジ: ブーティーショーツ; フルレングス; 膝丈; ショーティー (太もも丈); その他
de: Beinlänge: Booty-Shorts; Volle Länge; Knielang; Shorty (Oberschenkel); Sonstige
fi: Jalan peittävyys: Mikroshortsi; Täyspitkä; Polvipituinen; Reisipituinen; Muu
en: Leg coverage: Booty short; Full length; Knee length; Shorty (thigh); Other
fr: Couverture des jambes: Mini-short; Pleine longueur; Longueur genou; Short (cuisse); Autre
hr-HR: Pokrivenost nogu: Vrlo kratke; Puna duljina; Do koljena; Kratke (do bedara); Ostalo
ru: Покрытие ноги: Короткие шорты; Полная длина; До колена; Короткие (до бедра); Другое
vi: Độ che phủ chân: Quần đùi siêu ngắn; Dài; Dài đến đầu gối; Quần ngắn (ngang đùi); Khác
da: Bendækning: Booty short; Fuld længde; Knælængde; Shorty (lår); Andet
zh-CN: 腿部覆盖范围: 热裤; 全长; 及膝; 短款（大腿）; 其他
pl: Osłona nóg: Krótkie szorty (booty); Pełna długość; Do kolan; Krótkie (do uda); Inne
ro-RO: Acoperire a picioarelor: Pantaloni foarte scurți; Lungime completă; Până la genunchi; Scurt (până la coapsă); Altele
cs: Krytí nohou: Krátké šortky; Plná délka; Délka ke kolenům; Krátké (na stehna); Jiné
nb: Bendekning: Booty-shorts; Full lengde; Knelengde; Kort (lår); Annet
sv: Bentäckning: Korta shorts (booty); Full längd; Knälånga; Korta (lår); Övrigt
lt-LT: Kojų padengimas: Itin trumpi šortai; Pilno ilgio; Iki kelių; Trumpi (iki šlaunies); Kita
zh-TW: 腿部覆蓋範圍: 提臀短褲; 全長; 及膝; 短版 (大腿); 其他
th: ความยาวช่วงขา: กางเกงขาสั้นรัดรูป; ขายาว; ความยาวระดับเข่า; ขาสั้น (ต้นขา); อื่นๆ
sl-SI: Pokritost nog: Zelo kratko (booty); Polna dolžina; Do kolen; Kratko (do stegen); Drugo
pt-PT: Cobertura das pernas: Calções curtos; Comprimento total; Pelo joelho; Curtos (coxa); Outro
pt-BR: Cobertura das pernas: Short curto (booty); Comprimento total; Altura do joelho; Curto (coxa); Outro
sk-SK: Prekrytie nôh: Booty šortky; Plná dĺžka; Po kolená; Krátke (stehná); Iné
hu: Láb fedettsége: Forrónadrág; Teljes hosszúságú; Térdig érő; Rövid (combközépig érő); Egyéb
tr: Bacak örtüsü: Kısa şort; Tam boy; Diz boyu; Kısa (uyluk); Diğer
el: Κάλυψη ποδιού: Καυτό σορτς (booty short); Ολόκληρο μήκος; Μήκος μέχρι το γόνατο; Κοντό (στους μηρούς); Άλλο
it: Copertura della gamba: Booty shorts; Lunghezza intera; Al ginocchio; Shorty (alla coscia); Altro
bg-BG: Покритие на краката: Много къси; Пълна дължина; До коляното; Къси (до бедрото); Друго
ko: 레그 커버 수준: 부티 쇼츠; 전체 길이; 무릎 길이; 쇼티(허벅지); 기타
nl: Beenbedekking: Booty shorts; Volledige lengte; Knielengte; Broekje (dij); Overig
es: Cobertura para pierna: Short muy corto; Largo completo; A la rodilla; Corto (muslo); Otro